臺灣高等法院高雄分院民事判決　　　　　 99年度上字第168號
上　訴　人　陳文仁
訴訟代理人　陳慧博律師
被 上訴 人　呂林求即林興彰.
　　　　　　黃林美蘭即林興彰.
　　　　　　林美智即林興彰之.
　　　　　　林福得即林興彰之.
兼上四人　　林珈沂兼林興彰之.
訴訟代理人
　　　　　　王珠美
　　　　　　林陳片兼林興彰之.
　　　　　　林愉芬兼林興彰之.
上列當事人間請求侵權行為損害賠償事件，上訴人對於民國99年
6 月30日臺灣高雄地方法院98年度訴字第1453號第一審判決提起
上訴，本院於100 年4 月6 日言詞辯論終結，判決如下：
    主  文
原判決關於命上訴人給付林興彰、林陳片、王珠美、林珈沂、林
愉芬依序超過新臺幣壹拾玖萬捌仟零柒拾肆元、新臺幣拾萬貳
仟玖佰拾壹元、新臺幣肆拾捌萬伍仟玖佰零陸元、新臺幣壹拾柒
萬伍仟元、新臺幣壹拾柒萬伍仟元本息部分，與該部分假執行之
宣告，及訴訟費用（除確定部份外）之裁判均廢棄。
上開廢棄部分，被上訴人在第一審之訴及其假執行之聲請均駁回
。
其餘上訴駁回。
第一（除確定部份外）、二審訴訟費用由上訴人負擔十分之七，
餘由被上訴人負擔。
    事 實 及 理 由
一、本件原審原告林興彰起訴後，於民國98年12月4 日死亡，呂
    林求、黃林美蘭、林美智、林福得、林陳片、林珈沂、林愉
    芬為其繼承人，有戶籍謄本在卷可稽，並經聲明承受訴訟，
    核無不合，應予准許。被上訴人林愉芬未於最後言詞辯論期
    日到庭，核無民事訴訟法第386 條所列各款情形，此部分准
    依上訴人之聲請為一造辯論判決。
二、被上訴人起訴主張：上訴人與原審共同被告黃詩亞於96年1
    月3 日21時45分許各別騎乘車牌號碼YAK-519 號、YAP-623
    號機車，沿高雄縣岡山鎮○○路之慢車道由北往南方向行駛
    ，行經文化路82號前，因未注意車前狀況及超速行駛之過失
    ，撞及由西往東方向徒步穿越馬路之被害人林福全，林福全
    因此受嚴重頭部外傷、全身多處擦傷、胸部鈍挫傷、顱內出
    血合併腦缺氧、兩側肺部鈍挫傷，經送醫不治死亡，上訴人
    有過失致死之侵權行為，應負損害賠償責任。林興彰與林陳
    片為林福全之父、母，王珠美為林福全之配偶，林珈沂與林
    愉芬為林福全之女。王珠美已支出殯葬費新台幣（下同）39
    萬4152元，且與林興彰、林陳片均受有扶養費損失依序各為
    117 萬1265元、22萬0955元、28萬8127元，並與林興彰、林
    陳片、林珈沂、林愉芬均受有非財產上損害各80萬元，均扣
    除已領取強制汽車責任保險金各30萬元後，得請求之非財產
    損害均各為50萬元。是林興彰、林陳片、王珠美、林珈沂、
    林愉芬各得請求賠償之金額依序為72萬0955元、78萬8727元
    、206 萬5417元、50萬元、50萬元。爰依共同侵權行為規定
    ，求為判決命上訴人與黃詩亞連帶給付，並加計自起訴狀繕
    本送達翌日起至清償日止之法定遲延利息。且陳明願供擔保
    請准宣告假執行（其餘未繫屬本院者不予載述）。
三、上訴人則以：林福全係遭黃詩亞騎乘之機車撞及，伊為閃避
    黃詩亞機車，始擦撞黃詩亞機車左側停車支架而滑倒，伊未
    撞及林福全，自無侵權行為可言。且林福全未遵守交通號誌
    闖紅燈，及未行走行人穿越道因而發生事故，與有過失等語
    ，資為抗辯。
四、原審判命上訴人應給付林興彰39萬6185元，給付林陳片45萬
    6003元，給付王珠美69萬4152元，給付林珈沂25萬元，給付
    林愉芬25萬元，及均自98年1 月25日起至清償日止之法定遲
    延利息，駁回被上訴人其餘之訴，並為附條件准、免假執行
    之宣告。上訴人不服，提起上訴請求：(一)原判決不利於上訴
    人部分廢棄。(二)上廢棄部分，被上訴人在第一審之訴及假執
    行之聲請均駁回。被上訴人則請求駁回上訴（被上訴人另請
    求原審共同被告黃詩亞應與上訴人連帶給付部分，原審判決
    被上訴人敗訴，未據聲明不服，已告確定）。
五、兩造不爭執事項：
  (一)黃詩亞及陳文仁於96年1 月3 日21時45分許，各別騎乘車牌
    號碼YAK-519 號及YAP-623 號機車，沿高雄縣岡山鎮○○路
    限速50公里之慢車道由北往南方向行駛，行經該路82號前，
    林福全則由西往東方向徒步穿越馬路，在該處受傷倒地。
  (二)林福全因本件車禍受嚴重頭部外傷、全身多處擦傷、胸部鈍
    挫傷、顱內出血合併腦缺氧、兩側肺部鈍挫傷，經送醫不治
    死亡。
  (三)林興彰、林陳片為林福全之父、母，王珠美為林福全之妻，
    林珈沂、林愉芬為林福全之女。
  (四)王珠美為林福全支出必要殯葬費用39萬4152元。
  (五)林興彰、林陳片、王珠美、林珈沂、林愉芬已領取強制汽車
    責任保險金150 萬元，每人平均受領30萬元。
六、本院判斷：
  (一)上訴人對於車禍發生是否有過失？陳福全是否與有過失？
  1.查，肇事地點即岡山路82號與文化街口為三岔路口、號誌正
    常，該路口無行人斑馬線，岡山路有一快車道、一慢車道，
    本件車禍發生後，黃詩亞之重機車倒在岡山路慢車道距文化
    街口約6.2 公尺處，前輪壓在快、慢車道之分隔線處，距路
    口2.5 公尺處向機車後車輪延伸有一長約1.4 公尺之刮地痕
    ，且機車左踏板下支撐鐵腳架變形，右側照後鏡有擦痕、鬆
    掉，前擋泥板中右側有新擦痕，右側前導流板處有微小擦痕
    ，其他並未發現嚴重擦痕；上訴人所騎乘之YAP-623 號重機
    車，則倒在黃詩亞機車左前方之同向快車道上，距文化街口
    約8.5 公尺，距其後輪右斜後方2.2 公尺處，有一長約1 公
    尺之刮地痕；林福全之工具箱則掉落在快車道距文化街口約
    11.1公尺處等情，有道路交通事故現場圖、道路交通事故調
    查報告表及現場相關照片在卷可憑（見高縣岡警偵移字第09
    60000764號卷《下稱警卷》第22至36頁），均堪認定。又本
    件車禍發生後，林福全係倒臥在上訴人重機車之前方，並遭
    上訴人機車之前輪壓住胯下之事實，亦據證人即上訴人友人
    黃榮昇於黃詩亞涉嫌過失致死刑案中證述明確，並當場繪製
    現場模擬圖（見高雄地方法院96年度交易字第561 號第99、
    103 頁，下稱一審刑事卷），堪認林福全倒臥之位置距離黃
    詩亞之機車約2.3 公尺（8.5-6.2 =2.3），而林福全之工具
    箱則距離黃詩亞之機車約4.9 公尺（11.1-6.2=4.9），且林
    福全之身體亦與上訴人之機車有碰觸。
  2.次查，林福全身高約168 公分，體重約60公斤，已據王珠美
    在上述過失致死刑案中證述明確（見本院97年度交上易字第
    57號該刑事卷第123 頁背面，下稱本院刑事卷），倘林福全
    係遭黃詩亞所騎機車撞擊，而非遭上訴人所騎機車撞擊，依
    林福全倒地位置與黃詩亞機車倒地位置相距約2.3 公尺，可
    見撞擊力道甚大，理應造成黃詩亞之機車嚴重毀損，上訴人
    機車不致毀損。然觀諸黃詩亞所騎機車，除右側照後鏡、前
    擋泥板有輕微之擦痕外，並無其他任何毀損（前方龍骨亦均
    正常，並無彎曲），而上訴人所騎機車之龍頭前方車燈則嚴
    重破裂，分據黃詩亞與上訴人於刑案偵審中陳明，並有機車
    照片及高雄地檢署履勘筆錄（見一審刑事卷第30至36頁、高
    雄地檢署96年度相字第50號卷《下稱相字卷》第25至27頁）
    可稽。以車禍發生後，林福全倒臥在上訴人重機車之前方
    ，遭上訴人機車之前輪壓住胯下，而黃詩亞並未因車禍受有
    嚴重傷害（偵查卷第13頁反面），上訴人則因車禍受頭部外
    傷並腦震盪、上唇撕裂傷及右膝嚴重挫傷（見相字卷第51頁
    所附上訴人於偵查中提出之劉光雄醫院診斷證明書），足認
    林福全係遭上訴人騎乘機車撞及，而與黃詩亞無涉。
  3.又黃詩亞之機車右側照後鏡有擦痕、鬆掉，倘係因與林福全
    撞擊所致，衡情則林福全之身體及隨身攜帶工具箱（連同其
    內工具）之移動方向，應位於黃詩亞機車右側附近之慢車道
    上，始符慣性原理。然林福全係倒臥在上訴人機車前方並遭
    上訴人機車之前輪壓住胯下，其攜帶之工具箱則散落在上訴
    人機車前方約4.9 公尺處之快車道上，均位於黃詩亞機車倒
    臥處之左側，有前揭道路交通事故現場圖可稽，足見林福全
    並非遭黃詩亞機車右側擦撞。上訴人雖以黃詩亞機車之前擋
    泥板有輕微擦痕，而其機車之前擋泥板並無重擊跡象，辯稱
    係林福全係遭黃詩亞騎乘之機車撞及，伊並未撞及林福全云
    云。惟林福全係於步行中遭撞及，黃詩亞機車之前擋泥板有
    輕微擦痕，未必係與林福全身體碰撞所造成，而上訴人機車
    之前擋泥板雖無重擊跡象，但其龍頭前方車燈既有嚴重破裂
    ，足徵係因撞及林福全身體之強大力道所造成，上訴人上開
    所辯，不足採信。
  4.上訴人雖又辯稱：黃詩亞曾於員警詢問時自承撞及林福全，
    黃詩亞此部分之陳述始與實情相符云云。惟黃詩亞於96年1
    月3 日訪談筆錄中固陳述：「我因閃不及，雖已煞車了，但
    還是撞上到他人致倒地受傷，此時陳文仁騎重機與我同行，
    從後撞到我車左後側後倒地」，於96年1 月4 日警詢時固陳
    述「我是在96年1 月3 日21時45分在高雄縣岡山鎮○○路82
    號前南向車道，當時我騎乘YAK-519 號普通重機車跟行人林
    福全發生交通事故」「我人有在現場並表明就是車禍的當事
    人」。惟黃詩亞於96年1 月4 日警詢時即否認撞到林福全，
    並稱：當時行人闖紅燈突然從路邊衝出，我看見後馬上煞車
    ，當時我感覺沒有撞到行人，且我車尚未倒地，就在此時陳
    文仁騎乘機車從我車左側擦撞後才倒地等情（警卷第12頁）
    ，嗣於偵審中堅決否認撞及林福全，且林福全係遭上訴人騎
    乘機車撞及，而與黃詩亞無涉，已如前述，則上訴人所稱黃
    詩亞於警詢自承其撞及林福全云云，既與事實不符，自不足
    採信。
  5.上訴人復以：黃詩亞於96年1 月4 日偵查中陳述當時被害人
    在其正前方，其當時車速60公里，在成人步伐5 步之距離看
    到死者，而伊從後撞到黃詩亞車左後側後倒地向左前方滑行
    ，黃詩亞之機車既在伊機車前方，伊自無可能跳過黃詩亞機
    車而撞及黃詩亞正前方之被害人云云。查黃詩亞於96年1 月
    4 日偵查中固稱當時被害人在伊正前方，伊當時車速60公里
    ，在成人步伐5 步之距離看到死者，惟黃詩亞當時另陳稱：
    伊當時看到被害人時煞車有煞住，後面的機車擦撞伊機車腳
    柱，伊就往右邊倒，伊人被自己機車壓住等語（見本院卷第
    44頁所附偵查筆錄）。是上訴人從後撞到黃詩亞機車後左後
    側後倒地係向左前方滑行，黃詩亞機車遭上訴人機車擦撞後
    則向右側倒地，自無上訴人所稱黃詩亞機車倒在其前方之情
    。且林福全係倒臥在上訴人重機車前方，並遭上訴人機車之
    前輪壓住胯下，上訴人所騎機車之龍頭前方車燈嚴重破損，
    而黃詩亞所騎機車除右側照後鏡、前擋泥板有輕微之擦痕外
    ，並無其他任何毀損，本院因認林福全係遭上訴人騎乘機車
    撞及，與黃詩亞無涉，業如前述，是黃詩亞所稱其在成人步
    伐5 步之距離看到死者，既係其事後所述，就瞬間突發之事
    故，難免記憶有誤，自難認與事實相符，上訴人執此抗辯林
    福全係遭黃詩亞所騎機車撞及云云，要不足取。又台灣省車
    輛行車事故覆議鑑定委員會96年10月15日府覆議字第096620
    3260號函附鑑定意見謂：「黃詩亞駕駛重機車，行經未劃設
    行人穿越道之交岔路口，遇有行人穿越道路時，未暫行讓行
    人先行通過而發生肇事，可由黃詩亞警訊自承肇事過程佐證
    」，係植基於黃詩亞在警詢所為與事實不符之陳述，自難憑
    採。檢察官對上訴人為不起訴處分，本院不受其拘束，不能
    作為上訴人有利之證據。上訴人於本院準備程序終結後聲請
    將本案送往中央警察大學鑑識科學研究委員會作肇事責任研
    判，基於上開說明，本院亦認無必要。
  6.按汽車行駛時，駕駛人應注意車前狀況，並隨時採取必要之
    安全措施；行車速度，依速限標誌或標線之規定；汽車行經
    未劃設行人穿越道之交岔路口，遇有行人穿越道路時，無論
    有無交通指揮人員指揮或號誌指示，均應暫停讓行人先行通
    過，道路交通安全規則第94條第3 項、第93條第1 項第1 款
    、第103 條第3 項分別定有明文。本件肇事地點係設有行車
    管制號誌之三岔路口，行車速限為時速50公里，並未設有行
    人穿越道，有上開道路交通事故調查報告表(一)可稽。上訴人
    於警詢中自承其於肇事當時騎乘機車之時速約60、70公里，
    並未煞車（警卷第8 頁）。上訴人騎機車行經肇事路段，本
    應注意行車速限為50公里及肇事地點為未劃設行人穿越道之
    交岔路口，遇行人穿越道路時，應暫停讓行人先行通過，又
    無不能注意之客觀情事，竟疏未注意車前有上訴人穿越道路
    之狀況，未暫停讓上訴人先行通過，貿然以時速60、70公里
    之速度超速行駛，致撞及林福全，顯有過失，並與林福全受
    傷死亡有相當因果關係。陳文仁抗辯：林福全當時未遵守交
    通號誌闖紅燈，及未行走行人穿越道，因而發生事故，與有
    過失等語，經被上訴人否認，並稱：台灣省車輛行車事故覆
    議鑑定委員會及財團法人成大研究發展基金會鑑定意見書，
    均認為並無跡象足以證明林福全有違規行為云云。惟查陳文
    仁於警詢中即稱其係綠燈直行，並於刑事第二審審理時證稱
    ：當時是綠燈，黃詩亞的機車停在路口，伊煞車不及就撞到
    黃詩亞之機車並往左邊滑倒等語（本院刑事卷第122 頁），
    核與同方向騎機車行駛之黃詩亞於警詢中所述：當時林福全
    闖紅燈突然從路邊衝出，我看見後馬上煞車，我車尚未倒地
    ，就在此時陳文仁騎乘機車從我車左側擦撞後才倒地等情相
    符。查上訴人與黃詩亞互不相識，黃詩亞且為無肇責之人，
    其二人於車禍發生後均陳述林福全係闖紅燈穿越道路，應堪
    採信。從而林福全未遵守交通號誌穿越道路而肇事，就車禍
    之發生，與有過失（至肇事路段並未設有行人穿越道，林福
    全自無未行走行人穿越道之問題）。本院審酌上訴人與林福
    全行為之原因力強弱，認林福全就本件車禍之發生，應負30
    % 之過失責任，上訴人應負70% 之過失責任。況本件車禍曾
    經本院刑事庭囑託財團法人成大研究發展基金會鑑定，亦認
    為：在行人林福全有闖紅燈可能性之情形下，上訴人駕駛重
    機車因超速、未注意車前狀況、未禮讓行人而擦撞黃詩亞重
    機車後撞擊行人林福全為主要肇事原因，闖紅燈同為肇事原
    因，上訴人應負70% 之過失責任，林福全應負30% 之過失責
    任，有鑑定報告在卷可（本院刑事卷第100 、106 頁）。
  (二)被上訴人得請求賠償之金額若干？
    按不法侵害他人致死者，對於支出醫療費用或殯葬費之人，
    亦應負損害賠償責任，被害人對於第三人負有法定扶養義務
    者，加害人對於該第三人亦應負損害賠償責任；不法侵害他
    人致死者，被害人之父、母，雖非財產上之損害，亦得請求
    賠償相當之金額，民法第185 條、第192 條第1 項、第2 項
    及第194 條分別定有明文。查上訴人因過失不法侵害林福全
    致死，依上開規定，應負損害賠償責任。茲就被上訴人得請
    求之損害額判斷如下：
  1.殯葬費部分：
    王珠美為林福全支出必要喪葬費用39萬4152元，為上訴人所
    不爭執，王珠美此部分請求，自應准許。
  2.扶養費部分：
  林興彰、林陳片部分：
    按夫妻互負扶養之義務，其負扶養義務之順序與直系血親卑
    親屬同，其受扶養權利之順序與直系血親尊親屬同，民法第
    1116條之1 定有明文。又因負擔扶養義務而不能維持自己生
    活者，免除其義務。但受扶養權利者，為直系血親尊親屬或
    配偶時，減輕其義務，同法第1118條亦有明定。是配偶間相
    互負擔扶養義務，即令有不能維持自己生活之情形，亦僅能
    減輕其義務，而不得免除之。查林興彰與林陳片於本件車禍
    發生時，分別年滿81歲、78歲，且林興彰97年間均無收入，
    林陳片僅有利息收入1 萬2753元，有戶籍謄本及稅務電子閘
    門財產所得調件明細表可按，自屬不能維持生活，有受林福
    全扶養之必要。上訴人雖抗辯：林興彰及林陳片計算扶養費
    用額之依據，應按最低生活費每月6167元計算云云。惟扶養
    費係指一般扶養權利人於現今社會生活中，維持其人之尊嚴
    最基本生活要求所需之費用，原審參酌行政院主計處所公布
    96年度高雄縣平均每人每年消費支出為16萬3620元，以此作
    為林興彰及林陳片計算扶養費用額之依據，並無不當。倘依
    上訴人主張之每月6167元計算，顯然過低，無法維持基本生
    活之所需，上訴人主張以此為扶養費之計算基準，核不足取
    。又林興彰於98年12月4 日死亡，餘命2.92年，林陳片之餘
    命9.34年，其扶養義務人數含林福全在內，其子女均為5 人
    等情，有被上訴人於原審提出之林福全繼承系統表及戶籍謄
    本在卷可稽（一審卷第69至79頁）。林興彰與林陳片二人配
    偶相互間固同為法定扶養義務人，惟因林興彰、林陳片均屬
    不能維持自己生活，本院認其二人配偶間相互負擔之扶養義
    務均以減輕1/2 為宜，故林興彰、林陳片之扶養義務人各均
    以5.5 人計算。準此，再依霍夫曼式扣除中間利息後，林興
    彰與林陳片所得請求之扶養分別為8 萬2963元（計算式：16
    3620×2.00000000《此為應受扶養2.92年之霍夫曼係數》÷
    5.5=82963 ）、23萬2730元（計算式：163620×7.0000000
    《此為應受扶養9.34年之霍夫曼係數》÷5.5=232730元），
    逾此範圍之請求，即屬無據。
  王珠美部分：
    原審以王珠美並非不能維持生活之人，認定其請求賠償扶養
    費損失，不應准許，未據聲明不服，已告確定。
  3.非財產上損害部分：
    查林興彰為國小畢業，名下有房屋2 筆，林陳片則不識字，
    名下無其他財產，林興彰生前與林陳片均無工作；王珠美為
    高職畢業，開設早餐店，月收入約4 萬餘元，97年除開設早
    餐店收入外，尚有執行業務所得、利息所得、股利所得，名
    下有房屋1 筆、土地3 筆、投資數筆；林珈沂為碩士畢業，
    於原審陳稱準備考試中，林愉芬尚在學，陳文仁則為高苑科
    技大學電子工程系畢業，於原審陳稱其曾在超市工作，曾擔
    任工讀生、作業員、保險實習生，並有稅務電子閘門財產所
    得調件明細表在卷可按。本院審酌被上訴人請求人數及兩造
    之身份、地位、經濟能力暨林興彰、林陳片、王珠美、林珈
    沂、林愉芬精神上痛苦之程度，認原審酌定林興彰、林陳片
    、王珠美、林珈沂、林愉芬請求之非財產上損害，依序為20
    萬元、20萬元、30萬元、25萬元、25萬元，核屬適當。
  4.綜上，林興彰受有扶養費損失8 萬2963元及非財產上損害20
    萬元，合計28萬2963元；林陳片受有扶養費損失23萬2730元
    及非財產上損害20萬元，合計43萬2730元；王珠美支付殯葬
    費39萬4152元及受有非財產上損害30萬元，合計69萬4152元
    ；林珈沂、林愉芬均受有非財產上損害各25萬元。
  (三)按損害之發生或擴大，被害人與有過失者，法院得減輕賠償
    金額，或免除之；前項規定，於被害人之代理人或使用人與
    有過失者，準用之，民法第217 條第1 、3 項定有明文。上
    訴人與林福全對於本件車禍之發生均有過失，上訴人應負70
    % 之過失責任，林福全應負30% ，業如前述，爰減輕上訴人
    30 %之賠償金額。從而依上開過失相抵之規定，林興彰、林
    陳片、王珠美、林珈沂、林愉芬得請求賠償之金額，依序為
    19萬8074元（282963×70%=198074，小數點以下四捨五入，
    下同）、30萬2911元（432730×70%=302911）、48萬5906元
    （694152×70%=485906）、17萬5000元（250000×70%=1750
    00）、17萬5000元（250000×70%=175000）。
  (四)按保險人依強制汽車責任保險法規定所為之保險給付，視為
    被保險人損害賠償金額之一部分，被保險人受賠償請求時，
    得扣除之，強制汽車責任保險法第32條定有明文。此規定之
    立法目的，在於保險人之給付乃由於被保險人支付保險費所
    生，性質上屬於被保險人賠償責任之承擔或轉嫁，自應視為
    加害人或被保險人損害賠償金額之一部分，為避免受害人雙
    重受償，彼等於受賠償請求時，自得扣除之。查林興彰、林
    陳片、王珠美、林珈沂、林愉芬已領取強制汽車責任保險金
    150 萬元，每人平均受領30萬元，本應依上開規定予以扣除
    ，然因被上訴人於起訴時，就渠等請求非財產損害之金額均
    已自行各扣除30萬元，上訴人亦同意於被上訴人之訴有理由
    時，不再扣除（見原審卷第214 頁），原審酌定林興彰、林
    陳片、王珠美、林珈沂、林愉芬各得請求賠償非財產上損害
    之金額，均未逾渠等各自請求非財產上損害之金額範圍，爰
    不再予以扣除，上訴人抗辯原審未予扣除云云，即屬無據。
七、綜上所述，林興彰、林陳片、王珠美、林珈沂、林愉芬得依
    侵權行為規定，請求上訴人賠償，其請求之金額，依序在林
    興彰、林陳片、王珠美、林珈沂、林愉芬得請求賠償之金額
    ，依序為19萬8074元、30萬2911元、48萬5906元、17萬5000
    元、17萬5000元及均自起訴狀繕本送達翌日即98年1 月25日
    起至清償日止按年息5%計算利息範圍內，即屬正當，應予准
    許；其請求逾上開金額部分，不應准許。原審就超過上開應
    准許部分，為上訴人敗訴之判決，並為假執行之宣告，自有
    未合。上訴意旨就此部分指摘原判決不當，求予廢棄改判，
    為有理由，爰由本院予以廢棄，改判如主文第2 項所示。至
    於上開應准許部分，原審判命上訴人給付，並為假執行之宣
    告，核無違誤，上訴意旨就此部分仍執陳詞，指摘原判決該
    部分不當，求予廢棄，為無理由，應駁回其上訴。兩造其餘
    攻擊防禦方法，於判決結果不生影響，不再逐一論述，併此
    敘明。
八、據上論結，本件上訴為一部有理由，一部無理由，依民事訴
    訟法第463 條、第385 條第1 項前段、第450 條、第449 條
    第1 項、第79條、第85條第1 項，判決如主文。
中    華    民    國   100    年    4     月    27    日
                            民事第六庭
                                審判長法官  許明進
                                法      官  蘇姿月
                                法      官  徐文祥
以上正本證明與原本無異。
本件不得上訴。
中    華    民    國   100    年    4     月    27    日
                                書  記  官  梁雅華